【裁判字號】    89,易,2118
【裁判日期】    890927
【裁判案由】    詐欺
【裁判全文】
台灣台中地方法院刑事判決                        八十九年度易字第二一一八號
    公  訴  人  台灣台中地方法院檢察署檢察官
    被      告  甲○○
右列被告因詐欺案件，經檢察官提起公訴（八十九年度偵字第五七六九號），本院判
決如左：
    主  文
甲○○意圖為自己不法之所有，以詐術使人將本人之物交付，處有期徒刑參月，緩刑
貳年。
    事  實
一、甲○○意圖為自己不法之所有，明知自己無償債能力，竟於民國（下同）八十八
    年十二月二日，在台中市○○○街七號地下一樓乙○○經營之暴風ＫＴＶ，向乙
    ○○佯稱願到暴風眼ＫＴＶ任職，惟因經濟困難，希望先借支新台幣（下同）三
    十萬元，並交付由楊金鐘所簽發，以華南商業銀行板新分行（下稱華南商銀）為
    付款人，帳號00000000－0號，發票日八十八年十二月三十一日，面額
    三十萬元，並由甲○○背書之支票乙紙及甲○○所簽發，發票日八十八年十二月
    二日，到期日八十八年十二月三十一日，面額三十萬元之本票一紙以取信於乙○
    ○，致使乙○○不疑有他，如數借貸三十萬元予甲○○。詎事後甲○○竟未到暴
    風眼ＫＴＶ上班，而上開支票屆期經提示付款，因存款不足而遭退票，且本票亦
    未獲兌現，甲○○嗣又逃匿，避不見面，至此乙○○始知受騙。
二、案經被害人乙○○告訴由臺灣臺中地方法院檢察署檢察官偵查起訴。
    理  由
一、訊據被告甲○○對有於八十八年十二月二日，在台中市○○○街七號地下一樓乙
    ○○經營之暴風眼ＫＴＶ，向乙○○借支三十萬元，並交付由楊金鐘所簽發支票
    乙紙及簽付其為發票人名義之本票一紙以取信於乙○○，而上開支票屆期經提示
    不獲付款，其亦未到暴風眼ＫＴＶ上班等事實直承不諱，惟否認係蓄意詐欺，辯
    稱其是後來因身體不好才未去上班云云。惟查被告前揭犯罪事實，業據告訴人乙
    ○○於偵、審中指訴甚詳，且核與證人周玉惠於偵查中證述相符，並有被告交付
    之華南商銀帳號00000000－0號，發票日八十八年十二月三十一日，面
    額三十萬元，支票乙紙及被告簽發，發票日八十八年十二月二日，到期日八十八
    年十二月三十一日，面額三十萬元之本票一紙等影本在卷可稽，且上開華南商銀
    帳號00000000－0號，於八十八年十二月二十七日餘額僅剩十元，並於
    八十九年一月十四日結清等情，亦有退票理由單一紙，及華南商銀八十九年五月
    七日華板新字第三三號函，及函附之資金往來明細表一份附卷可憑，再參以被告
    於借支款項後即逃匿不知去向之事實，被告所辯，顯為事後卸責詞，應不可採信
    ，其犯行堪予認定。
二、核被告上開所為係犯刑法第三百三十九條第一項之詐欺罪，爰審酌被告犯罪之動
    機、目的、手段，犯罪後已清償現款十萬元，並交付支票四紙面額各五萬元予告
    訴人，此有和解書影本一紙存卷可徵，等一切情狀，量處如主文所示之刑。末查
    被告前未曾受有期徒刑以上刑之宣告，有本院刑事被告前科紀錄表在卷可按，其
    經此教訓，當知警惕而無再犯之虞，本院綜核各情，所宣告之刑，認以暫不執行
    為適當，併予宣告緩刑，以啟自新。
據上論斷，應依刑事訴訟法第二百九十九條第一項前段，刑法第三百三十九條第一項
、第七十四條第一款，罰金罰鍰提高標準條例第一條前段，判決如主文。
中    華    民    國    八十九    年        九      月      二十七    日
                                        法  官  柯  崑  輝
右正本證明與原本無異。
如不服本判決，應於送達後十日內向本院提出上訴狀(須附繕本)，上訴於台灣高等
法院台中分院。
                                        書記官
中    華    民    國    八十 九   年        九      月      二十七      日
附錄論罪科刑法條
刑法第三百三十九條
意圖為自己或第三人不法之所有，以詐術使人將本人或第三人之物交付者，處五年以
下有期徒刑、拘役或科或併科一千元以下罰金。


司法院資訊處製作；財團法人民間司法改革基金會備份。
